【裁判字號】    99,訴,67
【裁判日期】    990316
【裁判案由】    違反毒品危害防制條例
【裁判全文】
臺灣雲林地方法院協商程序宣示判決筆錄
公  訴  人  臺灣雲林地方法院檢察署檢察官
被      告  甲○○
指定辯護人  本院公設辯護人  許俊雄
上列被告因99年度訴字第67號毒品危害防制條例案件，經檢察官
提起公訴（99年度毒偵字第13號），嗣並聲請法院改依協商程序
而為判決，本院認為適當，同意由受命法官獨任進行協商判決程
序，於中華民國99年3 月16日上午10時20分在本院第一法庭宣示
判決，以代判決書，出席職員如下：
    法  官  陳美利
    書記官  王秀如
    通  譯  劉玉滿
法官起立朗讀判決主文、犯罪事實要旨、處罰條文並告知上訴限
制、期間及提出上訴狀之法院，且諭知記載其內容：
一、主文：
    甲○○施用第一級毒品，累犯，處有期徒刑捌月，扣案如附
    表(一)所示之物沒收銷燬，扣案如附表(二)所示之物沒收。又施
    用第二級毒品，累犯，處有期徒刑伍月。應執行有期徒刑拾
    壹月，扣案如附表(一)所示之物沒收銷燬，扣案如附表(二)所示
    之物均沒收。
二、犯罪事實要旨：
    甲○○前因施用毒品案件，經觀察、勒戒後，認無繼續施用
    毒品之傾向，由臺灣南投地方法院檢察署檢察官於民國94年
    4 月29日，以94年度毒偵字第469 號為不起訴處分確定。又
    因搶奪及偽造文書案件，經臺灣南投地方法院以94年度訴字
    第257 號分別判處有期徒刑1 年2 月、5 月，應執行有期徒
    刑1 年6 月，嗣經臺灣高等法院臺中分院以94年度上訴字第
    1483號駁回上訴確定，於96年6 月30日假釋期滿，其假釋未
    經撤銷，以執行完畢論。詎仍不知悔改，分別基於施用第一
    級毒品海洛因及第二級毒品甲基安非他命之犯意，於98年2
    月16日13時30分許（起訴書誤載為1 時30分），在南投縣草
    屯鎮○○路289 號「好勝地汽車旅館」內，以將第一級毒品
    海洛因摻水置於針筒內注射血管之方式，施用第一級毒品海
    洛因1 次；另以將第二級毒品甲基安非他命置於玻璃球內，
    用火燒烤後吸食其煙霧之方式，施用第二級毒品甲基安非他
    命1 次。嗣於98年2 月16日19時20分許，在臺中市○區○○
    路2 段155 號「愛萊汽車旅館」101 室為警查獲，扣得如附
    表(一)至(四)所示之物，並於98年2 月17日2 時許，經其同意採
    集尿液送驗，檢驗結果呈嗎啡及甲基安非他命陽性反應，而
    查悉上情。
三、處罰條文：
    刑事訴訟法第455 條之2 、第455 條之9 ，毒品危害防制條
    例第10條第1 項、第2 項、第18條第1 項，刑法第11條前段
    、第47條第1 項、第51條第5 款、第9 款、第38條第1 項第
    2 款。
四、附表：
┌─┬─┬───────────────────────┬───┐
│編│內│鑑定結果                                      │出處  │
│號│容│                                              │      │
│  │  │                                              │      │
│  │  │                                              │      │
├─┼─┼───────────────────────┼───┤
│(一)│海│1.檢體編號：B0000000號（編號1 ）、送驗數量：  │行政院│
│  │洛│  1.2893公克、驗餘數量：1.2820公克、結果判定：│衛生署│
│  │因│  檢出海洛因                                  │草屯療│
│  │  ├───────────────────────┤養院98│
│  │  │2.檢體編號：B0000000號（編號2 ）、送驗數量：  │年2 月│
│  │  │  0.0449公克、驗餘數量：0.0374公克、結果判定：│27日草│
│  │  │  檢出海洛因                                  │療鑑字│
│  │  ├───────────────────────┤第0980│
│  │  │3.檢體編號：B0000000號（編號3 ）、送驗數量：  │020023│
│  │  │  0.0458公克、驗餘數量：0.0401公克、結果判定：│5 號鑑│
│  │  │  檢出海洛因                                  │定書（│
│  │  ├───────────────────────┤中檢偵│
│  │  │4.檢體編號：B0000000號（編號4 ）、送驗數量：  │卷第34│
│  │  │  0.1522公克、驗餘數量：0.1444公克、結果判定：│、35頁│
│  │  │  檢出海洛因                                  │）    │
│  │  ├───────────────────────┤      │
│  │  │5.檢體編號：B0000000號（編號5 ）、送驗數量：  │      │
│  │  │  0.0642公克、驗餘數量：0.0572公克、結果判定：│      │
│  │  │  檢出海洛因                                  │      │
├─┼─┴───────────────────────┴───┤
│(二)│注射針筒貳支                                              │
├─┼─┬───────────────────────┬───┤
│(三)│甲│1.檢體編號：B0000000（編號1 ）、送驗數量：    │同上  │
│  │基│  0.1150公克、驗餘數量：0.1132公克、結果判定：│      │
│  │安│  檢出甲基安非他命                            │      │
│  │非├───────────────────────┤      │
│  │他│2.檢體編號：B0000000（編號2 ）、送驗數量：    │      │
│  │命│  0.0989公克、驗餘數量：0.0976公克、結果判定：│      │
│  │  │  檢出甲基安非他命                            │      │
│  │  ├───────────────────────┤      │
│  │  │3.檢體編號：B0000000（編號3 ）、送驗數量：    │      │
│  │  │  0.1231公克、驗餘數量：0.1213公克、結果判定：│      │
│  │  │  檢出甲基安非他命                            │      │
│  │  ├───────────────────────┤      │
│  │  │4.檢體編號：B0000000（編號4 ）、送驗數量：    │      │
│  │  │  0.1046公克、驗餘數量：0.1034公克、結果判定：│      │
│  │  │  檢出甲基安非他命                            │      │
│  │  ├───────────────────────┤      │
│  │  │5.檢體編號：B0000000（編號5 ）、送驗數量：    │      │
│  │  │  0.0910公克、驗餘數量：0.0902公克、結果判定：│      │
│  │  │  檢出甲基安非他命                            │      │
│  │  ├───────────────────────┤      │
│  │  │6.檢體編號：B0000000（編號6 ）、送驗數量：    │      │
│  │  │  0.1099公克、驗餘數量：0.1085公克、結果判定：│      │
│  │  │  檢出甲基安非他命                            │      │
│  │  ├───────────────────────┤      │
│  │  │7.檢體編號：B0000000（編號7 ）、送驗數量：    │      │
│  │  │  0.1176公克、驗餘數量：0.1165公克、結果判定：│      │
│  │  │  檢出甲基安非他命                            │      │
│  │  ├───────────────────────┤      │
│  │  │8.檢體編號：B0000000（編號8 ）、送驗數量：    │      │
│  │  │  0.0991公克、驗餘數量：0.0974公克、結果判定：│      │
│  │  │  檢出甲基安非他命                            │      │
│  │  ├───────────────────────┤      │
│  │  │9.檢體編號：B0000000（編號9 ）、送驗數量：    │      │
│  │  │  0.0962公克、驗餘數量：0.0951公克、結果判定：│      │
│  │  │  檢出甲基安非他命                            │      │
├─┼─┴───────────────────────┴───┤
│(四)│安非他命吸食器壹組                                        │
└─┴─────────────────────────────┘
五、附記事項：
    扣案如附表(三)所示之第二級毒品甲基安非他命9 包、如附表
    (四)所示之安非他命吸食器1 組，被告均否認為其所有（本院
    卷第25頁反面），雖分別係第二級毒品及施用第二級毒品所
    用之物，然並無積極證據證明與被告98年2 月16日施用第二
    級毒品甲基安非他命之犯行有何直接關係，爰不諭知沒收，
    並由檢察官另行依法處理。
六、協商判決原則上不得上訴。但有刑事訴訟法第455條之4第1
    項第1款「於本訊問程序終結前，被告撤銷協商合意或檢察
    官撤回協商聲請者」；第2款「被告協商之意思非出於自由
    意志者」；第4款「被告所犯之罪非第455條之2第1項所得以
    協商判決者」；第6款「被告有其他較重之裁判上一罪之犯
    罪事實者」；第7款「法院認應諭知免刑或免訴、不受理者
    」情形之一，或協商判決違反同條第2項「法院應於協商合
    意範圍內為判決；法院為協商判決所科之刑，以宣告緩刑或
    二年以下有期徒刑、拘役或罰金為限」等規定者（以上均簡
    稱但書情形），不在此限（即有但書情形，依法仍得上訴）
七、本件如有上述但書情形，且不服本判決時，得自收受宣示判
    決筆錄送達之日起10日內，向本院提出上訴狀（須附繕本）
    ，上訴於第二審法院。
八、依據刑事訴訟法第455 條之9 之規定，作成本宣示判決筆錄
    ，以代判決書。
中    華    民    國    99    年    3     月    16    日
                  臺灣雲林地方法院刑事第一庭
                              書記官  王秀如
                              法  官  陳美利
以上正本係照原本作成。
                              書記官  王秀如
中    華    民    國    99    年    3     月    16    日
附錄本件論罪科刑法條全文：
毒品危害防制條例第10條
施用第一級毒品者，處 6 月以上 5 年以下有期徒刑。
施用第二級毒品者，處 3 年以下有期徒刑。

司法院資訊處製作；財團法人民間司法改革基金會備份。
